【裁判字號】    99,審易,166
【裁判日期】    990331
【裁判案由】    傷害
【裁判全文】
臺灣桃園地方法院刑事判決             99年度審易字第166號
公  訴  人  臺灣桃園地方法院檢察署檢察官
被      告  甲○○
上列被告因傷害案件，經檢察官提起公訴（98年度偵字第18252
號），被告於準備程序進行中為有罪陳述，經本院裁定由受命法
官獨任進行簡式審判程序，判決如下：
    主  文
甲○○共同傷害人之身體，處有期徒刑柒月。
    事實及理由
一、被告所犯之罪，為死刑、無期徒刑、最輕本刑3 年以上有期
    徒刑或高等法院管轄第一審案件以外之罪，而被告於本院準
    備程序進行中，就被訴事實為有罪之陳述，經本院告知簡式
    審判程序意旨，並聽取公訴人及被告之意見後，依刑事訴訟
    法第273 條之1 第1 項之規定，裁定依簡式審判程序審理。
二、犯罪事實：
    甲○○於民國98年5 月10日18時許，與友人至桃園縣新屋鄉
    ○○路171 號之萬相音樂茶坊唱歌，因點歌糾紛與同時在店
    內消費之乙○○發生爭執，竟與同行真實姓名年籍不詳綽號
    「高柏」、「小高」及「阿哲」之男子及其他男子共約7 、
     8人，共同基於傷害之犯意聯絡，由甲○○手持酒瓶，其他
    人手持磚塊、西瓜刀等物，追逐乙○○至店外，以徒手及持
    上開物品毆打乙○○，致乙○○受有頭部外傷併頭皮撕裂傷
    約2公分及顏面擦傷之傷害。
三、認定被告犯罪所憑之證據：
  (一)被告甲○○於偵查中及本院審理時之自白。
  (二)被害人即告訴人乙○○、證人余思縈於警詢及偵查中具結之
    證述。
  (三)行政院衛生署桃園醫院新屋分院傷害診斷證明書1張。
四、核被告甲○○所為，係犯刑法第277 條第1 項之傷害罪。其
    與真實姓名年籍不詳綽號「高柏」、「小高」及「阿哲」之
    男子及其他男子共約7 、8 人間，有犯意之聯絡及行為之分
    擔，應論以共同正犯。爰審酌被告僅因細故，即夥同其他共
    犯恃強逞兇，致被害人乙○○受有上開之傷害，且犯案地點
    係在公眾得出入之KTV 店前，渠等行兇之際竟毫無忌憚，顯
    視法紀如無物，使不特定見聞之公眾心生恐慌，對於社會治
    安影響匪淺，及被告於偵查中及本院審理時均承坦犯行、犯
    罪動機、手段、被害人所受傷害之程度、未與被害人和解賠
    償被害人所受之損害，被告之素行、犯後態度等一切情狀，
    量處如主文所示之刑，以資懲儆。
五、應適用之法條：
    刑事訴訟法第273 條之1 第1 項、第299 條第1 項前段、第
    310 條之2 ，刑法第28條、第277 條第1 項，刑法施行法第
    1 條之1 第1 項、第2 項前段。
六、如不服本判決，應於判決送達後10日內向本院提出上訴狀（
    應附繕本），其未敘述上訴理由者，應於上訴期間屆滿後20
    日內補提理由書狀於本院，上訴於臺灣高等法院。
本案經檢察官顏世翠到庭執行職務。
中    華    民    國    99    年    3     月    31    日
                    刑事庭  法  官  林孟宜
以上正本證明與原本無異。
                            書記官  洪明媚
中    華    民    國    99    年    3     月    31    日
附錄本案論罪科刑法條：
中華民國刑法第277條第1項
傷害人之身體或健康者，處3 年以下有期徒刑、拘役或1 千元以
下罰金。

司法院資訊處製作；財團法人民間司法改革基金會備份。
